【裁判字號】    99,易,738
【裁判日期】    990520
【裁判案由】    毒品危害防制條例
【裁判全文】
臺灣板橋地方法院刑事判決               99年度易字第738號
公  訴  人  臺灣板橋地方法院檢察署檢察官
被      告  甲○○
上列被告因違反毒品危害防制條例案件，經檢察官提起公訴（99
年度毒偵字第1337號），本院裁定依簡式審判程序，判決如下：
    主  文
甲○○犯施用第二級毒品罪，累犯，處有期徒刑捌月。
    事  實
一、甲○○於：（一）民國82年間，因竊盜案件，經本院以82年
    度少訴字第39號判處有期徒刑1 年，緩刑3 年確定；（二）
    83年間，因麻醉藥品管理案件，經本院以83年度少訴字第43
    號判處有期徒刑3 年確定；另因懲治盜匪條例及竊盜案件，
    經本院以84年度少訴字第51號分別判處有期徒刑4 年、8 月
    ，應執行有期徒刑4 年6 月確定，上開3 罪復經本院以84年
    度聲字第1248號裁定定其應執行刑為有期徒刑7 年4 月確定
    ，而上開（一）緩刑宣告復經撤銷，並接續執行，嗣於87年
    7 月10日假釋出監；（三）90年間，因施用第二級毒品案件
    ，經本院以90年度毒聲字第623 號裁定送觀察、勒戒後，認
    無繼續施用毒品傾向，於90年4 月27日釋放出所，並經臺灣
    板橋地方法院檢察署檢察官以90年度毒偵緝字第299 號為不
    起訴處分確定；（四）90年間，因竊盜案件，經臺灣高等法
    院以90年度上易字第2598號判處有期徒刑1 年6 月確定；另
    因竊盜案件，經本院以91年度易緝字第133 號判處有期徒刑
    1 年，並由臺灣高等法院以92年度上易字第62號駁回上訴確
    定，上開2 罪復經臺灣高等法院以92年度聲字第349 號裁定
    定其應執行刑為有期徒刑2 年4 月確定；（五）91年間，復
    因二犯施用毒品案件，經本院以91年度毒聲字第2173號裁定
    送觀察、勒戒後，認有繼續施用毒品之傾向，經本院以91年
    度毒聲字第2444號裁定送強制戒治，嗣於92年3 月14日因停
    止處分出監；該次施用毒品犯行並經本院以91年度訴字第22
    10號分別判處有期徒刑10月、7 月，應執行有期徒刑1 年3
    月，並經撤回上訴而確定；上開（四）、（五）之罪並經臺
    灣高等法院以96年度聲減字第4654號裁定減刑並就（四）、
    （五）之罪分別定其應執行刑為有期徒刑1 年1 月、6 月，
    並與上開（一）、( 二) 撤銷假釋之殘刑接續執行，於97年
    6 月30日執行完畢出監；（六）98年間，因犯施用第一、二
    級毒品罪，經本院以98年度訴字第1819號各判處有期徒刑7
    月、3 月，應執行有期徒刑8 月確定；復於同年間，因犯施
    用第一級毒品罪（共2 罪），經本院以98年度訴字第3379號
    判處有期徒刑7 月、7 月，應執行有期徒刑1 年確定。猶不
    知悔改，復基於施用第二級毒品甲基安非他命之犯意，於98
    年12月27日某時，在三重市網咖之廁所內，以玻璃球燒烤方
    式，施用第二級毒品甲基安非他命1 次，嗣於同日21時許，
    因另案通緝，為警在臺北縣三重市○○街45號前查獲，並經
    甲○○同意採尿送驗後，呈甲基安非他命類陽性反應，始查
    悉上情。
二、案經臺北縣政府警察局三重分局移送臺灣板橋地方法院檢察
    署檢察官偵查起訴。
    理  由
一、本件被告甲○○所犯係死刑、無期徒刑、最輕本刑為3 年以
    上有期徒刑以外之罪，其於本院準備程序中就被訴事實為有
    罪之陳述，經告知簡式審判程序之旨，並聽取公訴人及被告
    之意見後，本院裁定進行簡式審判程序。
二、上開事實，業經被告甲○○於本院審理中自白甚詳；而被告
    經警於採集其尿液檢體送驗結果，呈甲基安非他命類陽性反
    應一情，亦有臺灣檢驗科技股份有限公司濫用藥物檢驗報告
    （檢體編號：C0000000）、臺北縣政府警察局三重分局查獲
    毒品案件被移送者姓名及代碼對照表在卷可稽。足徵被告上
    開任意性自白核與事實相符，而堪採信，資為斷罪科刑之基
    礎。被告有事實欄所載施用毒品前科，有本院被告前案紀錄
    表附卷可查，被告於觀察、勒戒或強制戒治執行完畢釋放後
    ，5 年內再犯施用毒品案件，經法院判處罪刑確定，則其再
    犯本件施用毒品案件，即非屬毒品危害防制條例第20條第3
    項所稱「5 年後再犯」之情形，檢察官自應依法追訴（參看
    最高法院95年5 月9 日95年度第7 次及97年9 月9 日第5 次
    刑事庭會議決議）。綜上，本件事證明確，被告犯行堪以認
    定，應依法論科。
三、論罪及科刑
(一)論罪：
    查甲基安非他命屬毒品危害防制條例第2 條第2 項第2 款所
    稱之第二級毒品，核被告施用甲基安非他命之行為，係違反
    該條例第10條第2 項之施用第二級毒品罪。又被告有如事實
    欄所載犯罪科刑及有期徒刑執行完畢情形，有臺灣高等法院
    被告前案紀錄表1 份在卷可佐，其於有期徒刑執行完畢後5
    年內，故意再犯本件最重本刑為有期徒刑以上之罪，為累犯
    ，應依刑法第47條第1 項累犯之規定，加重其刑。
(二)科刑：
    審酌被告業經觀察、勒戒及強制戒治之矯治程序，且於執行
    完畢出監後，接連施用毒品犯行（見上開前案紀錄表）；復
    於前案經法院判決確定（現執行中），仍不知警惕，再犯本
    件施用第二級毒品犯行，顯見其不思悔改，自制力亦顯不佳
    ；惟衡施用毒品行為於本質上係屬自我戕害行為，反社會性
    之程度應屬較低，另被告犯罪後已坦承犯行等一切情狀，爰
    量處如主文所示之刑，以示懲儆。
四、據上論斷，應依刑事訴訟法第273 條之1 第1 項、第284 條
    之1 、第299 條第1 項前段，毒品危害防制條例第10條第2
    項，刑法第11條前段、第47條第1 項，判決如主文。
本案經檢察官黃嘉妮到庭執行職務。
中    華    民    國    99    年    5    月    20     日
                  刑事第三庭  法  官  蘇揚旭
上列正本證明與原本無異。
如不服本判決，應於判決送達後10日內敘明上訴理由，向本院提
出上訴狀 (應附繕本) ，上訴於臺灣高等法院。其未敘述上訴理
由者，應於上訴期間屆滿後20日內向本院補提理由書「切勿逕送
上級法院」。
                              書記官  李郁禎
中    華    民    國    99    年    5     月    21    日
附錄本案論罪科刑之法條：
毒品危害防制條例第10條
施用第一級毒品者，處六月以上五年以下有期徒刑。
施用第二級毒品者，處三年以下有期徒刑。

司法院資訊處製作；財團法人民間司法改革基金會備份。
